【裁判字號】    99,審易,583
【裁判日期】    990531
【裁判案由】    竊盜
【裁判全文】
臺灣桃園地方法院刑事判決             99年度審易字第583號
公  訴  人  臺灣桃園地方法院檢察署檢察官
被      告  甲○○
上列被告因竊盜案件，經檢察官提起公訴（99年度偵字第7956號
），被告於準備程序進行中為有罪陳述，經本院裁定由受命法官
獨任進行簡式審判程序，判決如下：
    主  文
甲○○攜帶兇器毀越安全設備竊盜，累犯，處有期徒刑壹年。
    事實及理由
一、被告所犯之罪，為死刑、無期徒刑、最輕本刑3 年以上有期
    徒刑或高等法院管轄第一審案件以外之罪，而被告於本院準
    備程序進行中，就被訴事實為有罪之陳述，經本院告知簡式
    審判程序意旨，並聽取公訴人及被告之意見後，依刑事訴訟
    法第273 條之1 第1 項之規定，裁定依簡式審判程序審理。
二、犯罪事實：
    甲○○前於民國94年間，因竊盜案件，經臺灣臺北地方法院
    以94年度簡字第3021號判決判處有期徒刑6 月確定；又於94
    年間，因偽造文書案件，經臺灣臺北地方法院以96年度訴緝
    字第61號判決判處有期徒刑1 年、6 月，應執行有期徒刑1
    年4 月確定。上開各罪嗣經臺灣臺北地方法院以96年度聲減
    字第2053號裁定分別減刑後，定應執行刑為有期徒刑10月，
    於96年8 月23日縮刑期滿執行完畢。詎仍不知悔改，復意圖
    為自己不法之所有，基於竊盜之犯意，於98年5 月10日下午
    2 時30分許，從址設位於新竹縣竹東鎮○○街31號乙○○之
    住所隔壁正在興建中之建物2 樓之工地上，隨手撿拾客觀上
    足以傷害人之生命、身體之鐵製三角杓子1 支，跨越中間之
    女兒牆，毀壞乙○○住宅2 樓之窗戶後，踰越窗戶而侵入該
    住宅內（侵入住宅部分未據告訴），竊取乙○○所有之筆記
    型電腦2 台、珍珠項鍊、黃金及手錶等財物，得手後供己變
    賣花用，嗣經警於上址採獲指紋數枚，送鑑驗結果與甲○○
    右食指、左拇指（起訴書誤載為右中指，應予更正）指紋相
    符，始查知上情。
三、認定被告犯罪所憑之證據：
  (一)被告甲○○於警詢、偵查及本院審理時之自白。
  (二)被害人乙○○於警詢時之證述。
  (三)勘察採證同意書、證物清單、98年6 月9 日內政部警政署刑
    事警察局刑紋字第0980072988號鑑驗書、指紋卡片各1 份及
    勘察採證現場相片67張。
四、查被告甲○○未經許可，無故毀壞被害人乙○○住處2 樓之
    窗戶而踰越進入後，自屬毀越安全設備，使該窗戶失其防閑
    之效用。又所謂兇器，其種類並無限制，凡客觀上足對人之
    生命、身體、安全構成威脅，具有危險性之兇器均屬之（最
    高法院79年度台上字第5253號判例可資參照）；又刑法第32
    1 條第1 項第3 款所謂之「攜帶兇器」，祇須於行竊時攜帶
    具有危險性之兇器為已足，該兇器不必原屬行竊者本人所有
    ，亦不以自他處攜至行竊處所為必要，縱在行竊場所隨手拾
    取應用，其有使人受傷害之危險既無二致，自仍應屬上述「
    攜帶兇器」之範疇（最高法院90年度台上字第1261號判決意
    旨參照）。查本件被告至新竹縣竹東鎮○○街31號乙○○之
    住處，在隔壁正在興建中之建物2 樓之工地上隨手撿拾杓子
    1 支，該杓子為鐵質三角形，質地堅硬，足以造成人之生命
    、身體之威脅與傷害，顯為具有危險性之兇器無訛，該杓子
    雖為被告於行竊場所就地拾取供其竊盜所用之工具，參照上
    開最高法院判決意旨，縱在行竊場所隨手拾取應用，仍屬攜
    帶兇器竊盜。是核被告所為係犯刑法第321 條第1 項第2 款
    、第3 款之毀越安全設備、攜帶兇器竊盜罪。起訴書雖未就
    被告係犯刑法第321 條第1 項第3 款之攜帶兇器竊盜罪論處
    ，然此業經公訴檢察官當庭予以增列起訴法條為刑法第321
    條第1 項第3 款之攜帶兇器竊盜罪，其竊盜之基本社會事實
    同一，本院自應予以審理。又被告有如事實欄所述之科刑及
    執行資料，有臺灣高等法院被告前案紀錄表在卷可稽，其於
    有期徒刑執行完畢後5 年內，故意再犯本件有期徒刑以上之
    罪，為累犯，應依刑法第47條第1 項加重其刑。爰審酌被告
    正值青壯年，不思以正當手段獲取財物，為求金錢之花用而
    竊取他人之財物，欠缺尊重他人財物之觀念，其手段為利用
    毀越窗戶入內行竊，對於居住安全形成重大危害，並於警詢
    、偵查及本院審理時均坦承犯行，犯後態度尚可等一切情狀
    ，量處如主文所示之刑。至未扣案之杓子1 支，雖為被告供
    犯本件竊盜罪所用之物，然非被告所有，又非違禁物，爰不
    為沒收之諭知，附此敘明。
五、應適用之法條：
    刑事訴訟法第273 條之1 第1 項、第299 條第1 項前段、第
    310 條之2 ，刑法第321 條第1 項第2 款、第3 款、第47條
    第1 項。
六、如不服本判決，應於判決送達後10日內向本院提出上訴狀（
    應附繕本），其未敘述上訴理由者，應於上訴期間屆滿後20
    日內補提理由書狀於本院，上訴於臺灣高等法院。
本案經檢察官顏世翠到庭執行職務。
中    華    民    國    99    年    5     月    31    日
                    刑事庭  法  官  林孟宜
以上正本證明與原本無異。
                            書記官  林宜亭
中    華    民    國    99    年    5     月    31    日
附錄本案論罪科刑法條：
中華民國刑法第321條第1項第2款、第3款
犯竊盜罪而有左列情形之一者，處6月以上、5年以下有期徒刑：
二、毀越門扇、牆垣或其他安全設備而犯之者。
三、攜帶兇器而犯之者。

司法院資訊處製作；財團法人民間司法改革基金會備份。
